臺灣高等法院刑事判決
                                   108年度上訴字第3781號
上  訴  人
即  被  告  鄒忠翰


                    （另案在法務部○○○○○○○○○○○執行中）
選任辯護人  蕭棋云法扶律師
            彭彥植法扶律師
上列上訴人因違反槍砲彈藥刀械管制條例案件，不服臺灣新北地
方法院108年度訴字第493號，中華民國108年8 月 30日第一審判
決（起訴案號：臺灣新北地方檢察署108 年度偵字第7734號），
提起上訴，本院判決如下：
    主  文
上訴駁回。　　
    犯罪事實
一、鄒忠翰明知可發射子彈具有殺傷力之改造手槍，係屬槍砲彈
    藥刀械管制條例第4 條第1 項第1 款所列管之槍枝，非經中
    央主管機關許可，不得無故持有，竟基於持有可發射子彈具
    有殺傷力之改造手槍之犯意，於民國104 年至105 年間之某
    日，在新北市○○區○○路000 巷00號國光公園圖書館前，自真
    實姓名、年籍不詳自稱「簡伯原」之成年男子處，收受可發
    射子彈具有殺傷力之仿GLOCK 廠半自動手槍製造之改造手槍
    1 枝（含彈匣1 個，槍枝管制編號：0000000000號），而未
    經許可持有上開槍枝。嗣於108 年3 月10日19時許，鄒忠翰
    因另案遭通緝，為警在新北市○○區○○路000 ○0 號網咖內查
    獲，鄒忠翰在有偵查犯罪職權之員警發覺前，即自行從褲袋
    內取出上開槍枝並報繳，坦承上情而自首接受裁判。
二、案經新北市政府警察局海山分局報告臺灣新北地方檢察署檢
    察官偵查起訴。
    理  由
甲、程序方面：
一、按刑事訴訟法第159條第1項雖規定，被告以外之人於審判外
    之言詞或書面陳述，除法律有規定外，不得作為證據。惟同
    法第159條之5第1、2項已規定，經當事人於審判程序同意作
    為證據，法院審酌該言詞陳述或書面陳述作成時之情況，認
    為適當者，亦得為證據。又當事人、代理人或辯護人於法院
    調查證據時，知有第159條第1項不得為證據之情形，而未於
    言詞辯論終結前聲明異議者，視為有前項之同意（指同條第
    1項之同意作為證據），此乃第159條第1項所容許，得作為
    證據之例外規定之一。本案所據以認定被告犯罪事實之供述
    證據，檢察官、被告及辯護人於言詞辯論終結前，均未就上
    開證據主張有刑事訴訟法第159條第1項不得為證據之情形，
    本院復審酌各該證據作成時並無違法及證明力明顯過低之瑕
    疵等情況，認為適當，是未爭執之供述證據，具有證據能力
    。
二、本案資以認定犯罪事實之非供述證據，均與本案事實具有自
    然關聯性，且核屬書證、物證性質，又查無事證足認有違背
    法定程式或經偽造、變造所取得等證據排除之情事，復經本
    院依刑事訴訟法第164條、第165條踐行物證、書證之調查程
    序，檢察官、被告及辯護人對證據能力均未爭執，具有證據
    能力。
乙、實體方面：
一、認定犯罪事實所憑之證據及理由：
    上述犯罪事實，業據上訴人即被告鄒忠翰於警詢、偵查、原
    審及本院審理時均供認不諱（見偵卷第7 至8 、43至44頁，
    原審卷第121 頁，本院卷第124頁），復有新北市政府警察
    局海山分局搜索暨扣押筆錄、扣押物品目錄表、刑案現場勘
    察報告暨附件各1 份、查獲現場照片4 張在卷可稽（見偵卷
    第11至13、29頁，原審卷第61至80頁），並有改造手槍1 枝
    扣案可資佐證，而扣案改造手槍1 枝經送內政部警政署刑事
    警察局鑑定結果，認送鑑手槍1 枝（槍枝管制編號：000000
    0000號）係改造手槍，由仿GLOCK 廠半自動手槍製造之槍枝
    ，車通槍管內阻鐵而成，擊發功能正常，可供擊發適用子彈
    使用，認具殺傷力一節，亦有該局108 年4 月19日刑鑑字第
    1080023919號鑑定書1 份在卷可參（見偵卷第47至48頁），
    足證被告之自白與事實相符。本案事證明確，被告犯行堪以
    認定。
二、論罪科刑：
  ㈠核被告所為，係犯槍砲彈藥刀械管制條例第8 條第4 項之未
    經許可持有可發射子彈具有殺傷力之改造手槍罪。
　㈡按未經許可持有槍、彈罪，乃犯罪行為之繼續，非狀態之繼
    續，雖其犯罪於持有當時即已成立，但其犯罪行為則繼續至
    持有行為終了之時（最高法院99年度台上字第3173號判決意
    旨參照）。故前揭犯罪有無累犯之適用，應以其持有行為終
    了時是否在前案受有期徒刑執行完畢後五年以內以決之。被
    告前因過失傷害案件，經臺灣橋頭地方法院以106 年度交簡
    字第976 號判處有期徒刑三月確定，於107 年5 月28日執行
    完畢等情，有本院被告前案紀錄表在卷可憑，其於受有期徒
    刑執行完畢後五年以內之108 年3 月10日，為警查獲本案而
    終止其持有行為，為累犯，依刑法第47條第1 項規定加重其
    刑。又本案依被告之犯罪情節及其素行綜合以觀，並無應予
    量處最低法定本刑之情形，則依累犯規定加重其刑，尚不至
    於發生罪刑不相當之情形，而與司法院釋字第775 號解釋意
    旨無違，併此敘明。㈢
　㈢對於未發覺之罪自首而受裁判者，得減輕其刑。但有特別規
    定者，依其規定，刑法第62條定有明文；又槍砲彈藥刀械管
    制條例第18條第1 項前段規定：犯本條例之罪自首，並報繳
    其持有之全部槍砲、彈藥、刀械者，減輕或免除其刑。而槍
    砲彈藥刀械管制條例既為刑法之特別法，該條例第18條第1 
    項前段規定，即為刑法第62條但書所示之特別規定，自應優
    先適用。被告為警查獲之緣由，係因警察執行巡邏勤務至上
    址網咖臨檢，於逐一查驗店內顧客身分時，發現被告係通緝
    犯，警察詢問其是否持有違禁物時，被告即自行從褲袋內取
    出本案槍枝放在網咖桌上由警方查扣，警察之前並未發覺或
    懷疑被告持有槍枝等情，業據證人即查獲警察陳琨翔於原審
    審理時證述明確（見原審卷第118 至119 頁），並有上開查
    獲現場照片可據（見偵卷第29頁），顯見警察查獲槍枝前，
    並無確切之根據合理懷疑被告持有槍枝，依上揭說明，被告
    於警察發覺前，即主動自首持有槍枝並報繳，依槍砲彈藥刀
    械管制條例第18條第1 項前段規定減輕其刑。被告所科之刑
    有加重及減輕情形，先加後減。
　㈣刑法第59條規定犯罪之情狀顯可憫恕，認科以最低度刑仍嫌
    過重者，得酌量減輕其刑，此雖為法院依法得行使裁量之事
    項，然非漫無限制，必須犯罪另有特殊之原因、環境、情狀
    ，在客觀上足以引起一般之同情而顯可憫恕，認為即予宣告
    法定最低度之刑，猶嫌過重者，始有其適用。是以，為此項
    裁量減輕其刑時，必須就被告全部犯罪情狀予以審酌，在客
    觀上是否有足以引起一般之同情而顯可憫恕之情形，始謂適
    法。且刑法第59條所規定之酌量減輕其刑，係裁判上之減輕
    ，必以犯罪之情狀可憫恕，認為宣告法定最低度之刑猶嫌過
    重者，始有其適用，如別有法定減輕之事由，應先依法定減
    輕事由減輕其刑後，猶嫌過重時，始得為之；若有二種以上
    法定減輕事由，仍應先依法定減輕事由遞減其刑後，猶嫌過
    重時，始得再依刑法第59條規定酌減其刑（最高法院105 年
    度台上字第952 號、102 年度台上字第3444號判決意旨參照
    ）。被告非法持有具殺傷力之改造槍枝，對社會治安危害甚
    鉅，造成人身安全影響非輕，且我國嚴禁非法持有槍砲並定
    以重刑，係公眾週知之事實，被告應知之甚詳，惟仍收受持
    有「簡伯原」交付之改造手槍，辯護意旨固稱：被告係遭「
    簡伯原」脅迫始不得已代為寄藏槍枝，且於108 年3 月4 日
    確認「簡伯原」死亡消息後，才敢取出槍枝欲拋棄云云，然
    此部分除被告片面說詞外，並無其他事證足佐，復查無被告
    個人方面有何特殊之原因或環境而犯罪，在客觀上足以引起
    一般人同情之處，衡情殊難認有顯可憫恕之處，自無依刑法
    第59條規定酌量減刑之餘地。㈤
三、沒收說明：
    扣案具有殺傷力之改造手槍1 枝（含彈匣1 個，槍枝管制編
    號：0000000000號），為違禁物，依刑法第38條第1 項規定
    宣告沒收。
四、維持原判決及駁回上訴之理由：
　　本院審理結果，認原審以被告犯罪事證明確，適用槍砲彈藥
    刀械管制條例第8條第4項、第18條第1項前段，刑法第11條
    前段、第47條第1 項、第42條第3項、第38條第1項之規定，
    以被告之責任為基礎，並審酌刑法第57條各款所列事項等一
    切情狀（見原判決第5頁第9行至第16行），於判決內詳述其
    理由，判決：「鄒忠翰未經許可，持有可發射子彈具有殺傷
    力之改造手槍，累犯，處有期徒刑壹年捌月，併科罰金新臺
    幣貳萬元，罰金如易服勞役，以新臺幣壹仟元折算壹日；扣
    案改造手槍壹枝（含彈匣壹個，槍枝管制編號：0000000000
    號）沒收。」核其認定事實、適用法律及量刑，均為妥適。
    被告以原審未依刑法第59條酌減其刑而量刑過重提起上訴，
    然上訴意旨所指情節，原判決已詳細論述被告犯罪情狀不適
    用刑法第59條酌量減刑之規定，是被告係就原審採證認事適
    法職權行使及原判決已明白論斷之事項，再為事實或法律上
    之爭執，為無理由，應予駁回。
據上論斷，應依刑事訴訟法第368條，判決如主文。
本案經檢察官許祥珍到庭執行職務。
中　　華　　民　　國　 109　　年　  4　　月　　 9　　日 
　　  　　        刑事第八庭  審判長法　官 陳世宗
　　                                法　官 呂寧莉
                                    法　官 周明鴻
以上正本證明與原本無異。
如不服本判決，應於收受送達後20日內向本院提出上訴書狀，其
未敘述上訴之理由者並得於提起上訴後20日內向本院補提理由書
（均須按他造當事人之人數附繕本）「切勿逕送上級法院」。
                                    書記官 謝雪紅
中　　華　　民　　國　　109 　年　　4 　　月　　9 　　日
附錄：本案論罪科刑法條全文　　　　　　　　　　　　　　
槍砲彈藥刀械管制條例第8條第4項
未經許可，持有、寄藏或意圖販賣而陳列第 1 項所列槍枝者，
處 3 年以上 10 年以下有期徒刑，併科新臺幣 7 百萬元以下罰
金。